臺灣高等法院臺中分院刑事判決　　　　　　　　　九十二年度上易字第二一八九號
　　上　訴　人
　　即　被　告　庚○○
　　　　　　　　癸○○
　　共　　　同
　　選任辯護人　黃英傑
右上訴人等因竊盜案件，不服臺灣臺中地方法院九十二年度易字第二二０八號中華民
國九十二年十月十三日第一審判決（起訴案號：臺灣臺中地方法院檢察署九十二年度
偵字第一四九九九號），提起上訴，本院判決如左：
      主  文
原判決關於癸○○部分撤銷。
癸○○共同連續攜帶兇器竊盜，處有期徒刑壹年。扣案之自製Ｔ型板手壹支沒收。
其他上訴駁回。
      事  實
一、庚○○基於意圖為自己不法所有之概括犯意，持自備之鋁門窗鑰匙（公訴人誤為
    萬能鑰匙）及其所有客觀上可作為兇器使用，具有危險性之自製Ｔ型板手作為竊
    盜工具下手行竊之方式，或由其一人單獨為之，或由與其有犯意聯絡之癸○○共
    同為之，連續自民國九十一年元月某日起至九十二年七月二十五日二十一時許，
    在臺中市○○○路、三民路、復興路宜寧中學、臺中一中、臺中體育場停車場及
    雙十路附近等地，或以前開庚○○自備之鋁門窗鑰匙，竊取戊○○、丙○○及其
    他不詳姓名人之機車約二十輛；或隨手拿取他人遺置於機車鑰匙孔內之鑰匙；或
    以自製Ｔ型板手撬開丁○○等人及其他不詳姓名人之機車置物箱，竊取置於其內
    之財物，包括眼鏡、數位相機、行動電話、雨傘、皮夾、百世達卡、手電筒等物
    品共三十三件（其中包含如附表所示之竊盜犯行。公訴人於起訴書固記載五十餘
    件，惟已於原審準備程序時更正為有查獲贓物之三十三件），二人於竊取他人財
    物得手後，現金部分朋分花用，手機或值錢東西則先予變賣後，再瓜分所得花用
    ，證件則任意丟棄，機車則騎用一段期間後，即將車牌卸下後亦將之隨意遺棄於
    路旁或棄置於臺中縣大里市○○○路一九二號地下室內等待拆卸零件使用。嗣於
    九十二年七月二十五日晚上九時許，庚○○與癸○○復承前開意圖為自己不法所
    有之概括犯意，而為附表編號七之竊盜犯行，於得手後欲行離去之際，為員警當
    場查獲，並扣得前開庚○○所有供犯罪所用之自製Ｔ型板手一支。
二、案經臺中市警察局第二分局報請臺灣臺中地方法院檢察署檢察官偵查起訴。
      理  由
一、右開事實，業據上訴人即被告（下稱被告）庚○○與癸○○於警訊時、偵查、原
    審及本院均供認不諱，核與被害人戊○○等人於警詢時指述失竊之情節相符，並
    經證人即被告庚○○持往銷售所竊得手機之商店負責人林文苑供證屬實，且有贓
    物認領保管單六紙、被告庚○○所簽立之行動電話讓渡書及臺中市警察局刑警隊
    鑑驗通知書各一紙、照片三十張、贓證物查扣清冊一份附卷足稽。本件事證已臻
    明確，被告二人犯行均堪認定。
二、按刑法之加重竊盜罪所謂之攜帶兇器，以客觀上具有隨時可能用以行兇之危險性
    為已足，至於竊盜犯主觀上有無以之行兇或反抗之意思，則非所問。被告庚○○
    與癸○○為附表編號三至七所載及其他撬開機車置物箱之竊盜犯行時手持之Ｔ型
    板手一支，既可供兇器使用，客觀上足致他人生命、身體安全發生危害，是核被
    告庚○○與癸○○此部分所為，均係犯刑法第三百二十一條第一項第三款攜帶兇
    器之加重竊盜罪。另被告為附表編號一、二所載及其他竊取機車之竊盜犯行，固
    係持自備之鋁門窗鑰匙為之，惟該所謂鋁門窗之鑰匙因未扣案，無從評斷其於客
    觀上是否足以對人之生命、身體、安全構成威脅及危險性，而為兇器之認定。因
    該鋁門窗鑰匙是否為兇器，事涉加重強盜罪之加重條件，應認被告庚○○與癸○○此部分所為與刑法加重強盜罪之構成要件尚屬未符，而僅係犯刑法第三百二十
    條第一項之普通竊盜罪。被告庚○○與癸○○就上開竊盜犯行，除附表編號一所
    載之竊盜犯行係由被告庚○○單獨為之除外，彼此間有犯意聯絡，行為分擔，為
    共同正犯。被告二人先後數次竊盜及加重竊盜犯行，時間緊接，基本犯罪構成要
    件相同，顯係基於概括之犯意反覆為之，應依連續犯之規定從重論以攜帶兇器竊
    盜之一罪，並加重其刑。原審以被告癸○○罪證明確，依法論罪科刑，固非無見
    ，惟查：附表編號一所載之竊盜犯行，係由被告庚○○單獨行竊機車，被告癸○○並未參與，則被告癸○○與被告庚○○犯罪情節即有輕、重之別，原判決科處
    被告癸○○之刑罰與被告庚○○者相同，即有未洽。被告癸○○上訴意旨指摘原
    判決量刑過重，為有理由，原判決既有上述可議之處，自屬無可維持，應由本院
    將原判決關於被告癸○○部分撤銷改判。爰審酌被告癸○○無前科，素行尚稱良
    好，犯罪之動機、目的均僅為貪圖一時小利、犯罪手段，所為竊盜犯行之次數繁
    多與所竊物品價值之犯罪所生危害，犯後對案情供認無隱，顯見深切悔意之犯罪
    後態度，及已先後與被害人達成和解，賠付被害人之損失，有和解書五紙在卷可
    佐等一切情狀，量處被告癸○○刑罰如主文第二項所示。扣案之自製Ｔ型板手壹
    支，為被告庚○○所有，且係供本件犯罪所用之物，業據被告庚○○供陳在案，
    應依法併予宣告沒收；至前述鋁門窗之鑰匙，固亦係供被告二人為本件犯行所用
    之物，惟既經被告庚○○於原審羈押訊問時供明該鑰匙係撿拾而來且未據扣案，
    為免執行困難，不併為沒收之諭知。
三、被告庚○○部分，原審依據上述理由，適用刑法第二十八條、第五十六條、第三
    百二十一條第一項第三款、第三十八條第一項第二款，並審酌被告庚○○無前科
    ，素行尚稱良好，犯罪之動機、目的均僅為貪圖一時小利、犯罪手段，所為竊盜
    犯行之次數繁多與所竊物品價值之犯罪所生危害，犯後對案情供認無隱，顯見深
    切悔意之犯罪後態度，及已先後與被害人達成和解，賠付被害人之損失，有和解
    書五紙在卷可佐等一切情狀，量處被告庚○○有期徒刑一年二月之刑。並依上述
    理由，宣告扣案之自製Ｔ型板手壹支沒收；敘明鋁門窗之鑰匙未據扣案，為免執
    行困難，不併為沒收之諭知。經核其認事用法俱無不合，量刑亦稱允適，被告庚○○提起上訴猶執陳詞決量刑過重云云，非有理由，應予駁回。被告等持客觀上
    足供兇器使用之自製Ｔ型板手多次竊盜，罔顧他人財產權益，雖然與部分被害人
    和解，仍依其等犯罪情節不宜宣告緩刑，合併敘明。
據上論斷，應依刑事訴訟法第三百六十八條、第三百六十九條第一項前段、第三百六
十四條、第二百九十九條第一項前段，刑法第二十八條、第五十六條、第三百二十一
條第一項第三款、第三十八條第一項第二款，判決如主文。
本案經檢察官己○○到庭執行職務。
中      華      民      國     九十三     年    一     月     十四      日
                                   臺灣高等法院臺中分院刑事第七庭
                                         審判長法　官  江  錫  麟
                                               法　官  黃  日  隆
                                          法  官  謝  說  容
右正本證明與原本無異。
不得上訴。
                                               書記官  陳　振　海
中      華      民      國　  九十三     年      一      月     十五    日
附錄本案論罪科刑法條：
刑法第三百二十一條：
  犯竊盜罪而有左列情形之一者，處六月以上五年以下有期徒刑：
  一  於夜間侵入住宅或有人居住之建築物、船艦或隱匿其內而犯之者。
  二  毀越門扇、牆垣或其他安全設備而犯之者。
  三  攜帶兇器而犯之者。
  四  結夥三人以上而犯之者。
  五  乘火災、水災或其他災害之際而犯之者。
  六  在車站或埠頭而犯之者。
  前項之未遂犯罰之。
                                                              　　　　　Ｆ
附表：
┌──┬───────┬───────┬──────┬───┬─────┐
│編號│犯  罪  時  間│犯  罪  地  點│竊 得 財 物 │被害人│備      註│
├──┼───────┼───────┼──────┼───┼─────┤
│一  │九十一年三月二│臺中市○○路與│ＮＱＴ－三二│戊○○│僅本件係由│
│    │十三日二十一時│繼光路口      │八重型機車（│      │被告庚○○│
│    │許            │              │被告庚○○騎│      │單獨行竊。│
│    │              │              │用一段時日後│      │          │
│    │              │              │，即將車牌拆│      │          │
│    │              │              │卸，機車棄置│      │          │
│    │              │              │路旁）      │      │          │
├──┼───────┼───────┼──────┼───┼─────┤
│二  │九十二年六月四│臺中市南區工學│ＧＷ二－四九│丙○○│由被告徐仕│
│    │日凌晨零時許  │二街三五號前  │三重型機車一│      │峰、癸○○│
│    │（公訴人誤載為│              │部          │      │共同竊盜。│
│    │九十二年二月間│              │            │      │被告庚○○│
│    │某日晚上七時許│              │            │      │於竊取後且│
│    │）            │              │            │      │將引擎號碼│
│    │              │              │            │ │磨滅，並懸│
│    │              │              │            │      │掛自己所有│
│    │              │              │            │      │ＹＪＳ－六│
│    │              │              │            │      │七七號車牌│
│    │              │              │            │      │騎用，嗣該│
│    │              │              │            │      │引擎號碼經│
│    │              │              │            │      │警以電解法│
│    │              │              │            │      │重現。    │
├──┼───────┼───────┼──────┼───┼─────┤
│三  │九十二年七月十│臺中市北區育才│身分證，機車│丁○○│由被告徐仕│
│    │二日十五時三十│街與雙十路口  │行照，汽、機│      │峰、癸○○│
│    │分許          │              │車駕照，學生│      │共同竊盜。│
│    │              │              │證，郵局、華│      │以自製板手│
│    │              │              │南銀行、第一│      │撬開車號Ｓ│
│    │   │              │銀行、土地銀│      │ＱＮ－八六│
│    │              │              │行提款卡，健│      │一號機車之│
│    │              │              │保卡，機車強│      │置物箱後竊│
│    │              │              │制責任保險卡│      │取。      │
├──┼───────┼───────┼──────┼───┼─────┤
│四  │九十二年七月二│臺中市北區雙十│眼鏡盒一只，│乙○○│由被告徐仕│
│    │十五日二十時三│路文英館前    │內含眼鏡一副│      │峰、癸○○│
│    │十分許        │              │            │      │共同竊盜。│
│    │              │              │            │      │以自製板手│
│    │              │              │            │      │撬開車號Ｉ│
│    │              │              │            │      │ＷＵ－八六│
│    │              │              │            │      │七號機車之│
│    │              │              │            │      │置物箱後竊│
│    │              │              │            │     │取。      │
├──┼───────┼───────┼──────┼───┼─────┤
│五  │九十二年七月二│臺中市北區雙十│ＮＩＫＥ牌帽│甲○○│由被告徐仕│
│    │十五日二十一時│路臺中一中圍牆│子一頂      │      │峰、癸○○│
│    │許            │旁            │            │      │共同竊盜。│
│    │              │              │            │      │以自製板手│
│    │              │              │            │      │撬開車號Ｂ│
│    │              │              │            │      │ＷＳ－六六│
│    │              │              │            │      │九號機車之│
│    │              │              │            │      │置物箱後竊│
│    │              │              │            │      │取。      │
├──┼───────┼───────┼──────┼───┼─────┤
│六  │九十二年七月二│臺中市北區雙十│機車鑰匙附感│壬○○│由被告徐仕│
│    │十五日二十一時│路臺中一中圍牆│應卡一串    │      │峰、癸○○│
│    │許       │旁            │            │      │共同竊盜。│
│    │              │              │            │      │被害人鄭凱│
│    │              │              │            │      │仁將該串鑰│
│    │              │              │            │      │匙遺置於車│
│    │              │              │            │      │號ＪＢＺ－│
│    │              │              │            │      │５２０機車│
│    │              │              │            │      │鑰匙孔上。│
├──┼───────┼───────┼──────┼───┼─────┤
│七  │九十二年七月二│臺中市北區雙十│雨傘一把    │辛○○│由被告徐仕│
│    │十五日二十一時│路臺中一中圍牆│            │      │峰、癸○○│
│    │許            │旁            │            │      │共同竊盜。│
│    │              │              │            │      │以自製板手│
│    │              │              │            │      │撬開車號Ｙ│
│    │              │              │ │      │ＪＢ－七五│
│    │              │              │            │      │七號機車之│
│    │              │              │            │      │置物箱後竊│
│    │              │              │            │      │取。      │
└──┴───────┴───────┴──────┴───┴─────┘
                                                              　　　Ｆ
